【裁判字號】    90,易,35
【裁判日期】    900911
【裁判案由】    竊盜
【裁判全文】
臺灣新竹地方法院刑事判決                              九十年度易字第三五號
    公  訴  人  臺灣新竹地方法院檢察署檢察官
    被      告  丙○○
右列被告因竊盜案件，經檢察官提起公訴（八十九年度偵字第六七八Ｏ號）及移
案審理（九十年度偵字第一一九六號），本院判決如左：
    主  文
丙○○連續攜帶兇器竊盜，累犯，處有期徒刑壹年陸月。
扣案之鑰匙貳支、尖嘴鉗壹支，均沒收。
    事  實
一、丙○○有多次竊盜及違反麻醉藥品管理條例案件前科，最後一次復於民國八十七
    年間因竊盜及違反麻醉藥品管理條例案件，經本院以八十七年度易字第一Ｏ九號
    判決定其應執行為有期徒刑十月確定，並於八十九年九月二十六日接續執行完畢
    。詎其仍不知悔改，復意圖為自己不法之所有，並基於概括之犯意，連續以詳如
    附表編號一至三號所示之方法，於附表編號一至三號所示之時、地，竊取詳如附
    表編號一至三號所示、為貝金盛、乙○○及丁○○等人所有之財物得手，嗣丙○○分別於附表編號二、三號所示之時、地，騎乘或駕駛如附表編號一、三號所示
    之贓車而為警查獲，並扣得如附表編號一至三號所示之工具，始得悉上情。
二、案經新竹縣警察局竹北分局報告臺灣新竹地方法院檢察署檢察官偵查起訴及移送
    併案審理。
    理  由
一、訊據被告丙○○對於右開竊取如附表編號一、二號所示、屬被害人貝金盛、乙○○二人財物之事實，業已於偵查中及本院調查、審理時坦承不諱，惟矢口否認有
    為上開如附表編號三所示之犯行，辯稱：該部小貨車是伊在為警查獲前，到新竹
    市○○街要去找朋友甲○○時，看到這台甲○○曾開過的貨車停在該處二十二巷
    巷口，且鑰匙仍插在上面、未熄火，所以伊才將該車開走，伊不是竊盜云云。經
    查，(1)就被告坦承之附表編號一、二號所示部分：核與被害人貝金盛、乙○○二
    人於偵查中指述之被害情節相符，並有業經被害人貝金盛、乙○○二人領回其等
    所失竊、詳如附表編號一、二號所示之物所出具之贓證物品認領保管收據二紙附
    於八十九年度偵字第六七八Ｏ號偵查卷第十、十一頁內可憑，此外，復有被告所
    有，供其行竊附表編號一、二號所示之物所用之鑰匙及尖嘴鉗各一支扣案在卷可
    憑，被告之自白核與事實相符。(2)就被告否認竊取附表編號三所示部分：該部失
    竊之車號Ｗ三─七六五一號小貨車係由被害人丁○○於八十九年八月二十日凌晨
    十二時許，停放在新竹市○○街二Ｏ一巷巷口前遭竊，而該車於被竊前確實有將
    車鑰匙取下、車門上鎖，車鑰匙並未失竊等情，業據被害人丁○○於本院審理時
    指述綦詳；再經本院提訊證人甲○○，其證稱：我沒有偷那部車子、更沒有開過
    那部車子，況且如果我有偷車子，我不可能還會借他等語（見本院九十年八月二
    十八日審理筆錄），是以，並無其他證據可證明證人甲○○曾駕駛該車，且縱使
    證人甲○○曾駕駛該車，亦無礙於被告於附表編號三所示之時、地，未經任何人
    同意，即駕駛上開小貨車離去之事實，況，被告於附表編號三號所示之時、地為
    警查獲時，扣得如附表編號三號所示之車鑰匙一支，而該支車鑰匙早已圈套在被
    告的鑰匙圈內與其他被告所有的鑰匙串在一起，此據被告供承在卷（見本院九十
    年八月十四日訊問筆錄第十四頁），足認被告已有將該部小貨車佔為己有之意圖
    甚明，此外，復有業經被害人丁○○領回上開小貨車所出具之贓證物品認領保管
    收據一紙附於九十年度偵字第一一九六號偵查卷第十六頁可憑，綜上所述，本件
    事證已臻明確，被告之竊盜犯行洵堪認定，應予依法論科。
二、核被告丙○○所為，係犯刑法第三百二十條第一項之竊盜罪（附表編號一、三號
    所示）及同法第三百二十一條第一項第三款攜帶兇器竊盜罪（附表編號二號所示
    ）。被告先後三次竊盜犯行，時間緊接、手法雷同，所犯係基本犯罪構成要件相
    同之罪，顯均係基於概括之犯意反覆為之，應依刑法第五十六條連續犯之規定論
    以一連續攜帶兇器竊盜罪，並依法加重其刑。公訴人移送併案審理之附表編號三
    號部份之被告竊盜犯行，雖未據起訴，惟因與起訴之附表編號一、二號部份具有
    連續犯之裁判上一罪關係，為起訴效力所及，本院自應併予審理，併此敘明。末
    查，被告丙○○有多次竊盜及違反麻醉藥品管理條例案件前科，最後一次復於八
    十七年間因竊盜及違反麻醉藥品管理條例案件，經本院以八十七年度易字第一Ｏ
    九號判決定其應執行為有期徒刑十月確定，並於八十九年九月二十六日接續執行
    完畢，有臺灣新竹地方法院檢察署刑案資料查註紀錄表及臺灣高等法院被告全國
    前案紀錄表各一份在卷足參，其於受有期徒刑之執行完畢後五年以內再犯本件有
    期徒刑以上之罪，為累犯，依刑法第四十七條規定加重其刑，並遞加之。爰審酌
    被告年輕力壯，甫受刑之執行完畢出監後，竟連續再犯本案，企圖不勞而獲，對
    人民之財產權及社會治安造成重大影響及其犯罪後之態度等一切情狀，量處如主
    文所示之刑，以資懲儆。
三、至於扣案如附表編號一至三號所示之鑰匙二支及尖嘴鉗一支，均係被告所有，供
    其行竊如附表編號一至三號所示之物所用之工具，業據其陳明在卷，爰均依刑法
    第三十八條第一項第二款之規定宣告沒收。
四、據上論斷，應依刑事訴訟法第二百九十九條第一項前段，刑法第五十六條、第三
    百二十一條第一項第三款、第四十七條、第三十八條第一項第二款，判決如主文
    。
本案經檢察官吳金棟到庭執行職務。
中      華      民      國    九十      年      九      月     十一     日
                                    臺灣新竹地方法院刑事第一庭
                                        法  官  遲中慧
右正本證明與原本無異。
如不服本判決，應於判決送達後十日內向本院提出上訴狀( 應附繕本 )，上訴於
臺灣高等法院。
                                        書記官  龔柏萃
中      華      民      國    九十      年      九      月     十一     日
附  表：
┌──┬───┬───┬──────────┬───┬────┬────┐
│編號│時  間│地  點│ 行竊方法及竊得財物 │被害人│所犯法條│備    註│
├──┼───┼───┼──────────┼───┼────┼────┤
│ 一 │八十九│新竹縣│以自備鑰匙一支為工具│貝金盛│刑法第三│扣得鑰匙│
│    │年十月│竹北市│，竊取貝金盛所有之車│      │百二十條│一支    │
│    │十一日│文昌街│號ＲＲＭ─九三五號輕│      │第一項  │        │
│    │上午七│三十四│型機車一部供己騎用  │      │        │        │
│    │時許  │號前  │                    │      │        │        │
├──┼───┼───┼──────────┼───┼────┼────┤
│ 二 │八十九│新竹縣│見停放該處之車號ＪＷ│乙○○│刑法第三│嗣於得手│
│    │年十一│竹北市│─二四九五號自小客車│      │百二十一│後正欲離│
│    │月二十│文昌街│左前車窗未關妥，遂持│      │條第一項│去時，為│
│    │五日凌│與學園│其所有、客觀上具有危│      │第三款  │警在上址│
│    │晨零時│街口  │險性、可供兇器使用之│      │        │查獲正騎│
│    │三十分│      │尖嘴鉗一支為工具，先│      │        │乘右開車│
│    │許    │      │伸手入車內將車門打開│      │        │號ＲＲＭ│
│    │      │      │後，進入車內，以上開│      │        │─九三五│
│    │      │      │尖嘴鉗為工具竊取車上│      │        │號機車之│
│    │      │      │之汽車音響一台、相機│      │        │丙○○，│
│    │      │      │一台、車充式車內照明│      │        │並於該機│
│    │      │      │燈一個及三用電表一個│      │        │車置物箱│
│    │      │      │等物                │      │        │內發現上│
│    │      │      │                    │      │        │開失竊物│
│    │      │      │                    │      │        │，並起出│
│    │      │      │                    │      │        │其所有之│
│    │      │      │                    │      │        │尖嘴鉗一│
│    │      │      │                    │      │        │支      │
├──┼───┼───┼──────────┼───┼────┼────┤
│ 三 │九十年│新竹市│以自備鑰匙一支為工具│丁○○│刑法第三│為警於翌│
│    │二月十│武陵路│，竊取停放該處之車號│      │百二十條│（十四）│
│    │三日下│、湳中│Ｗ三─七六五號小貨車│      │第一項  │日凌晨零│
│    │午五時│街口  │一部                │      │        │時四十分│
│    │許    │      │                    │      │        │許，在新│
│    │      │      │                    │      │        │竹市民族│
│    │      │      │                    │      │        │路、民權│
│    │      │      │                    │      │        │路口查獲│
│    │      │      │                    │      │        │其駕駛上│
│    │      │      │                    │      │        │開小貨車│
│    │      │      │                │      │        │，並扣得│
│    │      │      │                    │      │        │其所有之│
│    │      │      │                    │      │        │鑰匙一支│
└──┴───┴───┴──────────┴───┴────┴────┘
得上訴（十日）
附錄本案論罪科刑法條全文：刑法第三百二十一條第一項第三款、
 (加重竊盜罪)
犯竊盜罪而有左列情形之一者，處六月以上五年以下有期徒刑：
三  攜帶兇器而犯之者。


司法院資訊處製作；財團法人民間司法改革基金會備份。
